ru: Тип канала кларнета: Цилиндрический; Полицилиндрический; Другой
es: Tipo de perforación del clarinete: Cilíndrico; Policilíndrico; Otro
lt-LT: Klarneto kanalo tipas: Cilindrinis; Policilindrinis; Kita
sl-SI: Vrsta izvrtine za klarinet: Cilindrično; Policilindrično; Drugo
bg-BG: Тип отвор на кларинета: Цилиндричен; Полицилиндричен; Друго
hr-HR: Vrsta otvora za klarinet: Cilindrični; Policilindrični; Ostalo
ro-RO: Tipul de alezaj al clarinetului: Cilindric; Policilindric; Altele
el: Τύπος οπής κλαρινέτου: Κυλινδρικός; Πολυκυλινδρικός; Άλλος
zh-CN: 中音单簧管内膛类型: 圆柱形; 多圆柱形; 其他
hu: Klarinét furat típusa: Hengeres; Policilindrikus; Egyéb
sk-SK: Typ vnútorného priemeru klarinetu: Valcový; Polyvalcový; Iné
pl: Typ menzury klarnetu: Cylindryczny; Policylindryczny; Inny
ko: 클라리넷 보어 유형: 원통형; 폴리 실린드리컬; 기타
sv: Klarinettrörtyp: Cylindrisk; Polycylindrisk; Annan
nb: Klarinettboringstype: Sylindrisk; Polysylindrisk; Annen
th: ประเภทท่อลมด้านในของคลาริเน็ต: ทรงกระบอก; ทรงกระบอกโพลี; อื่นๆ
vi: Loại lỗ thoát khí của kèn clarinet: Hình trụ; Đa trụ; Khác
da: Type af klarinetboring: Cylindrisk; Polycylindrisk; Andet
en: Clarinet bore type: Cylindrical; Poly-cylindrical; Other
fr: Type de perce de clarinette: Cylindrique; Poly-cylindrique; Autre
pt-BR: Tipo de canal interno do clarinete: Cilíndrico; Policilíndrico; Outro
it: Tipo di foro del clarinetto: Cilindrico; Policilindrico; Altro
pt-PT: Tipo de orifício de clarinete: Cilíndrico; Policilíndrico; Outro
de: Bohrungstyp der Klarinette: Zylindrisch; Polyzylindrisch; Sonstige
nl: Klarinet boringtype: Cilindrisch; Poly-cilindrisch; Anders
tr: Klarnet delik yapısı türü: Silindirik; Poli-silindirik; Diğer
cs: Typ otvoru pro klarinet: Válcový; Polyválcový; Jiné
ja: クラリネットのボアタイプ: シリンドリカル; ポリシリンドリカル; その他
fi: Klarinetin poraustyyppi: Sylinterimäinen; Polysylinterimäinen; Muu
zh-TW: 單簧管管膛類型: 圓柱形; 多圓柱形; 其他